【裁判字號】    98,易,1024
【裁判日期】    980728
【裁判案由】    傷害
【裁判全文】
臺灣板橋地方法院刑事裁定              98年度易字第1024號
公  訴  人  臺灣板橋地方法院檢察署檢察官
被      告  甲○○
            乙○○
上列被告因傷害案件，經檢察官提起公訴（98年度偵字第6375號
），被告雖否認犯罪，惟本案為刑事訴訟法第376條第2款之案件
，獨任進行審判程序，本院判決如下，
    主  文
甲○○傷害人之身體，處拘役肆拾日，如易科罰金，以新臺幣壹
仟元折算壹日。
乙○○傷害人之身體，處拘役貳拾日，如易科罰金，以新臺幣壹
仟元折算壹日。
   事  實
一、甲○○於民國98年1 月15日下午4 時許，騎乘車牌號碼P66-
    682 號機車搭載其姐王錦雲，行經臺北縣三重市○○路○ 段
    92號前，因不滿駕駛車牌號碼9022-QQ 號自小貨車行經上址
    之乙○○之駕車行為，進而質問乙○○，2 人因而發生口角
    爭執，詎甲○○竟基於傷害之故意，出拳毆打乙○○左眼，
    致乙○○臉部受有擦傷0.5 ×0.3 ×0.3 公分、撕裂傷3 ×
    0.3 ×0.3 公分之傷害；而乙○○亦基於傷害之故意，拉扯
    甲○○，致甲○○受有左胸壁挫傷、右手擦挫傷之傷害。
二、案經甲○○、乙○○訴由臺北縣政府警察局三重分局報告臺
    灣板橋地方法院檢察署檢察官偵查起訴。
    理  由
一、被告2 人雖否認犯罪，惟本案為刑事訴訟法第376 條第2 款
    之案件，依刑事訴訟法第284 條之1 規定獨任審理，核先敘
    明。
二、證據能力：
  (一)被告以外之人於審判外之言詞或書面陳述，除法律有規定者
    外，不得作為證據；被告以外之人於偵查中向檢察官所為之
    陳述，除顯有不可信之情況者外，得為證據；被告以外之人
    於審判外之陳述，雖不符刑事訴訟法第159 條之1 至第159
    條之4 之規定，而經當事人於審判程序同意作為證據，法院
    審酌該言詞陳述或書面陳述作成時之情況，認為適當者，亦
    得為證據；當事人、代理人或辯護人於法院調查證據時，知
    有第159 條第1 項不得為證據之情形，而未於言詞辯論終結
    前聲明異議者，視為有前項之同意，刑事訴訟法第159 條第
    1 項、第159 條之1 第2 項、第159 條之5 分別定有明文。
    經查，證人甲○○（就被告乙○○犯行部分為證人地位）、
    乙○○（就被告甲○○犯行部分為證人地位）於警詢、檢察
    官偵查中所為之陳述，雖屬審判外之陳述，然被告甲○○於
    本院審理時並未主張排除證人乙○○前開陳述之證據能力；
    然被告乙○○於本院審理時並未主張排除證人甲○○前開陳
    述之證據能力，且迄於本院言詞辯論終結前均未表示異議，
    本院審酌前開證人之證述應無重大瑕疵，故依前開法條規定
    ，應認前開證人審判外之證述，得為證據。
  (二)卷附診斷證明書，為醫師於執行醫療業務時所需製作之證明
    文書，無證據顯示該診斷證明書存有詐偽或虛飾之情事，核
    無刑事訴訟法第159 條之4 第2 款所定顯有不可信之特別情
    況，得為證據。
  (三)被告2 人對卷附受傷照片之證據能力不爭執（見本院98年6
    月2日 準備程序筆錄），經本院於審理期日提示前開證據並
    告以要旨，被告就此部分證據之證據能力均未聲明異議（見
    本院98年6 月30日審判筆錄），且查並無不得作為證據之事
    由，依法自得作為證據。
三、得心證之理由：
  (一)被告甲○○、乙○○均矢口否認有何傷害犯行，被告甲○○
    辯稱：伊騎乘機車行經臺北縣三重市○○路上，乙○○從巷
    子出來差點撞到伊，乙○○罵伊，伊拍打乙○○汽車車窗，
    乙○○下車質問伊，之後發生拉扯，但伊沒有揮拳毆打乙○
    ○云云。被告乙○○辯稱：伊與甲○○因會車發生不快，甲
    ○○拍打伊車，甲○○靠近伊，伊將甲○○撥開，可能撥到
    甲○○胸部，伊沒有跟甲○○拉扯云云。
  (二)經查：
  1.被告甲○○確有於前開時、地傷害乙○○一節，業據證人即
    被害人乙○○於警詢、檢察官偵查中證述：98年1 月15 日
    下午4 時許，伊駕駛車牌號碼9020-QQ 號自小貨車由臺北縣
    三重市○○街右轉至同市○○路○ 段92號前與被告甲○○會
    車，被告甲○○不滿而敲打伊車，伊下車詢問被告甲○○，
    2 人發生口角爭執，被告甲○○便揮拳毆打伊左眼，伊左眼
    下方有2 處傷口等語綦詳（見98年度偵字第6375號偵查卷第
    5 至6 頁、第21頁），再觀諸卷附驗傷診斷書（見前開偵查
    卷第11頁）、照片（見前開偵查卷第15頁），乙○○臉部確
    受有擦傷0.5 ×0.3 ×0.3 公分、撕裂傷3 ×0.3 ×0.3 公
    分之傷害，可佐證人乙○○前開所言。又乙○○所受前開撕
    裂傷，應係一定強度之外力壓迫造成，單純拉扯動作應不致
    造成此等傷勢，故證人乙○○證述其遭被告甲○○揮拳毆打
    一節，自屬非虛，被告甲○○辯稱僅與乙○○拉扯云云，要
    係避重就輕之詞，當無可採。被告甲○○確有於前開時、地
    揮拳毆打乙○○臉部一節，堪以認定。
  2.被告乙○○確有於前開時、地傷害甲○○一節，業據證人即
    被害人甲○○於警詢、檢察官偵查中證述：98年1 月15日下
    午4 時許，伊騎乘車牌號碼P66-682 號機車搭載伊姐王錦雲
    ，行經臺北縣三重市○○路○ 段92號前，被告乙○○從同市
    ○○街右轉快速駛出，差點撞到伊，伊拍打被告乙○○車窗
    質問之，被告乙○○便下車罵伊，2 人發生拉扯，伊左胸壁
    挫傷、右手擦挫傷等語明確（見前開偵查卷第8 頁、第21頁
    ），且有證人王錦雲於警詢、檢察官偵查中證述：98年1 月
    15日下午4 時許，伊與甲○○共乘機車行經臺北縣三重市○
    ○路○ 段92號前，被告乙○○駕車差點擦撞渠等，甲○○拍
    打被告乙○○車窗，被告乙○○下車罵甲○○，2 人發生口
    角並拉扯等語可資佐證（見前開偵查卷第10至11頁、第25頁
    ），證人甲○○、王錦雲2 人證述被告乙○○與甲○○拉扯
    之情節相符，可佐渠等所述應非子虛。且被告乙○○於本院
    審理時亦供承：甲○○靠近伊，伊便將甲○○撥開等語（見
    本院98年6 月2 日準備程序筆錄），可見被告乙○○確與甲
    ○○有肢體接觸，可佐證人甲○○前開所述情節。再甲○○
    於98年1 月15日即本件事發後當日前往醫院驗傷、就診，經
    診斷其受有左胸壁挫傷、右手擦挫傷之傷害一情，亦有行政
    院衛生署臺北醫院診斷證明書（見前開偵查卷第14頁）在卷
    可參，而縱甲○○曾出拳毆打被告乙○○，然此舉不致造成
    甲○○胸壁挫傷，故此等傷勢應係拉扯所致，符合證人甲○
    ○所述被告乙○○拉扯情節，益徵證人甲○○前開所述洵屬
    有據。被告乙○○確有於前開時、地傷害甲○○一節，堪以
    認定。
  (三)綜上所述，被告2 人前開所辯，無非事後諉責之詞，委不足
    採。本件事證已臻明確，被告2 人犯行堪以認定，應予依法
    論科。
四、核被告甲○○、乙○○所為，均係犯刑法第277 條第1 項之
    普通傷害罪。審酌被告2 人遇有糾紛，不思理性解決，動輒
    出手傷人，所為自無可取，被告甲○○揮拳傷人，其犯罪手
    段顯較與之拉扯之被告乙○○犯罪情節為重，且被告甲○○
    造成乙○○受有臉部撕裂傷，亦較被告乙○○拉扯甲○○所
    生之擦挫傷嚴重，兼衡被告2 人之素行、教育程度、生活狀
    態、犯罪之目的、手段、犯後態度等一切情狀，分別量處如
    主文所示之刑，並諭知易科罰金之折算標準。
據上論斷，應依刑事訴訟法第299 條第1 項前段，刑法第277 條
第1 項、第41條第1 項前段，刑法施行法第1 條之1 第1 項、第
2 項前段，判決如主文。
中    華    民    國    98    年    7     月    28    日
                    刑事第十五庭法  官  何燕蓉
此正本與原本無異。
如不服本判決，應於判決送達後10日內向本院提出上訴狀（應附
繕本），其未敘述上訴理由者，應於上訴期間屆滿後20日內補提
理由書狀於本院，上訴於臺灣高等法院。
                                書記官  李崇文
中    華    民    國    98    年    7     月    31    日
附錄本案論罪科刑法條全文：
中華民國刑法第277條第1項
（普通傷害罪）
傷害人之身體或健康者，處 3 年以下有期徒刑、拘役或 1 千元
以下罰金。


司法院資訊處製作；財團法人民間司法改革基金會備份。
